【裁判字號】    99,審易,525
【裁判日期】    990730
【裁判案由】    傷害等
【裁判全文】
臺灣新竹地方法院刑事判決             99年度審易字第525號
公  訴  人  臺灣新竹地方法院檢察署檢察官
被      告  丙○○
            甲○○
上列被告等因傷害等案件，經檢察官聲請以簡易判決處刑（99年
度偵字第178 號、第2592號、第2798號），本院改依通常程序審
理，並判決如下：
    主  文
丙○○被訴毀損、公然侮辱、傷害部分，公訴不受理。
甲○○被訴傷害部分，公訴不受理。
    理  由
一、按告訴乃論之罪，告訴人於第一審辯論終結前得撤回其告訴
    ，又告訴經撤回者，應諭知不受理之判決，並得不經言詞辯
    論為之，刑事訴訟法第238條第1項、第303條第3 款、第307
    條分別定有明文。
二、本件公訴意旨略以：
（一）被告丙○○與告訴人乙○○原係男女朋友，雙方因感情不
      睦而分手，且有金錢上之糾紛。丙○○於民國98 年12月7
      日19時30分，在新竹市○○路101 號「上芳木瓜牛奶」與
      乙○○商談還款事宜時，要求乙○○搭乘其所駕駛之車輛
      ，陪其一同去領錢，乙○○拒絕後，被告竟基於強制之犯
      意，強拉乙○○離開該店至其所駕駛車輛旁，使乙○○行
      無義務之事（所涉強制罪部分由本院另行審結），嗣乙○○趁隙掙脫跑回前開店內，丙○○竟基於毀損及妨害名譽
      之犯意，在上開店內徒手撕毀乙○○之上衣及內衣，以此
      強暴方式使乙○○裸露身體隱私部位而名譽受損，並另基
      於毀損之犯意，將乙○○所有之手機摔在地上，致令不堪
      使用，足以生損害於乙○○。因認被告丙○○涉犯刑法第
      354 條之毀損罪及同法第309 條第2 項之公然強暴侮辱罪
      嫌等語。
（二）被告即告訴人丙○○因認被告即告訴人甲○○與其前女友
      乙○○同居一處，於99年1 月16日21時21分許，至甲○○
      位於新竹市○○路8 樓7 樓之7 租屋處理論，丙○○、甲○○因此發生爭執，丙○○基於傷害他人身體及毀損之犯
      意，徒手毆打甲○○，及扯下甲○○所配戴之眼鏡1 副，
      造成甲○○受有臉部頸部擦傷、頭皮挫傷、四肢多處擦傷
      之傷害，該眼鏡因鏡架扭曲變形而毀損致令不堪使用，足
      以生損害於甲○○。甲○○亦基於傷害之犯意，與丙○○
      扭打互毆，致丙○○受有右手肘挫傷、多處臉部擦傷之傷
      害。因認被告丙○○、甲○○2 人均涉犯刑法第277 條第
      1 項之普通傷害罪嫌等語。
三、查本件告訴人乙○○告訴被告丙○○毀損、公然侮辱案件，
    公訴人認係觸犯刑法第 354 條之毀損罪及同法第309 條第2
    項之公然強暴侮辱罪，依同法第357 條、第314 條之規定，
    須告訴乃論；又告訴人丙○○告訴被告甲○○之傷害案件，
    公訴人認係觸犯刑法第277 條第1 項之普通傷害罪，依同法
    第287 條前段之規定，須告訴乃論；告訴人甲○○告訴被告
    丙○○之傷害、毀損案件，公訴人認係觸犯刑法第277 條第
    1 項之普通傷害罪及同法第354 條之毀損罪， 依同法第287
    條前段、第357 條之規定，須告訴乃論。茲據告訴人等與被
    告等達成調解，均已具狀撤回對被告等之告訴，此有調解資
    料1 份、刑事撤回告訴狀共2 份在卷足憑，依照首開說明，
    爰不經言詞辯論，逕為諭知不受理之判決。
四、據上論斷，應依刑事訴訟法第452 條、第303 條第3 款、第
    307 條，判決如主文。
中    華    民    國    99    年    7     月    30    日
                        刑事第九庭  法  官  魏瑞紅
以上正本證明與原本無異。
如不服本判決應於收受本判決後10日內向本院提出上訴書狀，上
訴書狀應敘述具體理由。上訴書狀未敘述上訴理由者，應於上訴
期間屆滿後20日內補提理由書狀於本院( 均須按他造當事人之人
數附繕本 )「切勿逕送上級法院」。
                                    書記官  劉雅文
中    華    民    國    99    年    8     月    3     日

司法院資訊處製作；財團法人民間司法改革基金會備份。
